臺灣新竹地方法院刑事判決
                                      109年度易字第759號
公  訴  人  臺灣新竹地方檢察署檢察官
被      告  詹勝明



上列被告因詐欺案件，經檢察官提起公訴（109年度偵續字第59
號），被告於準備程序進行中，就被訴事實為有罪之陳述，經本
院合議庭裁定由受命法官獨任依簡式審判程序審理，判決如下：
    主    文
詹勝明犯如附表編號一至五「主文」欄所示之罪，各處如同表同
編號同欄所示之刑及沒收。應執行有期徒刑貳年。
    犯罪事實
一、詹勝明於民國105年6月18日因在新竹縣竹北市三民網球場主
    辦網球比賽而與陳瑞美結識成為朋友。詹勝明因需款孔急，
    意圖為自己不法之所有，分別基於詐欺取財之犯意，對陳瑞
    美塑造其財富雄厚之假象，於106年8月起至107年3月止期間
    ，分別以電話或網路通訊軟體告以陳瑞美如附表各編號所示
    不實匯款原因，使陳瑞美陷於錯誤而分別於如附表各編號所
    示匯款時間，匯款如附表各編號所示金額至詹勝明指定之華
    南商業銀行竹東分行000000000000號帳戶（下稱華銀帳戶）
    ，共得手新臺幣（下同）420 萬元。嗣陳瑞美發覺有異報警
    處理而查悉上情（詹勝明以相類情形，使陳瑞美另於106 年
    10月11日、107 年1 月24日匯款共171 萬元至其華銀帳戶所
    涉詐欺取財罪部分，前經本院以109 年度易字第280 號判決
    判處有期徒刑1 年5 月在案）。
二、案經陳瑞美訴由新竹縣政府警察局橫山分局報告臺灣新竹地
    方檢察署檢察官偵查後起訴。
    理    由
一、上開犯罪事實，業據被告詹勝明於偵查中、本院準備及簡式
    審判程序時坦承不諱（見偵續卷第23至24頁、易卷第41至43
    、51至59頁），核與證人即告訴人陳瑞美於警詢時及偵查中
    之證述大致相符（見偵卷第5 至7 、29至31、58至61、198
    至201 、209 至213 、226 頁、偵續卷第18至21頁），並有
    華銀帳戶之帳戶個資檢視表1 紙、告訴人提出之匯款單據共
    7 紙、臉書翻拍及名車照片共5 張、通訊軟體訊息截圖數張
    、告訴人之郵局存摺明細1 份、LINE通訊軟體對話截圖數張
    在卷可稽（見偵卷第7 至14、36至40、43、47、49至52、54
    、164 至166 、168 至175 、186 至191 頁），足認被告之
    任意性自白與事實相符。從而，本案事證明確，被告上開犯
    行，堪以認定，應依法論科。
二、論罪科刑：
  ㈠核被告就附表編號1 至5 所示各該部分所為，均係犯刑法第3
    39 條第1 項之詐欺取財罪。
  ㈡被告就附表編號1 、2 所示部分，各係以同一虛偽事由向告
    訴人施以相同詐術，使告訴人陷於錯誤而於密接時間、地點
    匯出各2 次款項，反覆侵害同一法益，依一般社會健全觀念
    ，在客觀上難以強行分割，在評價上，應視為數個舉動之接
    續施行，合為包括之一行為予以評價，較為合理，各應論以
    接續犯。
  ㈢被告就附表編號1 至5 所犯各罪之間，犯意各別，行為互殊
    ，應分論併罰。
  ㈣爰以行為人責任為基礎，審酌被告正值壯年，不思以正當方
    式取得金錢，竟利用告訴人對其之信任關係，分別以附表各
    編號所示匯款原因之詐術行為，致告訴人陷於錯誤而匯款各
    該金額，造成數百萬元的財產損失，所為實有不該。又被告
    與告訴人間就本案所涉民事糾紛早於108 年10月23日在臺灣
    臺北地方法院成立和解，且同日自己承諾將於108 年11月24
    日前給付160 萬元等語（見偵卷第222 至224 頁），惟迄至
    本院109 年11月30日言詞辯論終結時，被告仍分文未給付告
    訴人，且於警詢及偵查之初猶飾詞狡辯，未見被告有何檢討
    己非及積極彌補對告訴人造成的財產損失，犯後態度並非良
    好。惟念及被告於本院審理期間已坦承犯行，難謂其全無悔
    悟之心。兼衡被告於本院審理時陳稱大學肄業之智識程度，
    擔任網球教練，平均月入不穩定，但最佳狀態是20萬元，育
    有3 名已成年子女之家庭經濟狀況，自稱向告訴人詐得的金
    錢拿去支付配偶的醫療費用等一切情狀，就其所涉附表編號
    1 至5 所示各該次犯行，量處如主文所示之刑及定其應執行
    之刑，以資懲儆。
三、沒收：
　　被告就附表編號1 至5 所示各該次犯罪所得，未據扣案，復
    無證據足認被告已返還或賠償告訴人，爰依刑法第38條之1
    第1 項前段、第3 項規定，分別宣告沒收之，並於全部或一
    部不能沒收或不宜執行沒收時，追徵其價額。
據上論斷，應依刑事訴訟法第273 條之1 第1 項、第299 條第1
項前段，判決如主文。
本案經檢察官張瑞玲提起公訴，檢察官翁旭輝到庭執行職務。
中　　華　　民　　國　 109　　年　　12　　月　　17　　日
                  刑事第一庭  法  官  王凱平
以上正本證明與原本無異。
如不服本判決應於收受本判決後20日內向本院提出上訴書狀，上
訴書狀應敘述具體理由。上訴書狀未敘述上訴理由者，應於上訴
期間屆滿後20日內補提理由書狀於本院（均須按他造當事人之人
數附繕本）「切勿逕送上級法院」。
中　　華　　民　　國　　109 　年　　12　　月　　17　　日
                              書記官  鍾佩芳
附錄本案論罪科刑法條：
刑法第339條第1項
意圖為自己或第3人不法之所有，以詐術使人將本人或第3人之物
交付者，處5年以下有期徒刑、拘役或科或併科50萬元以下罰金
。


附  表     編號 匯款時間 不實匯款原因 匯款金額 主                    文 1 106年8月30日11時12分許、11時32分許 被告向告訴人訛稱：告訴人匯款70萬元給被告，當作投資理財，被告將會每月給告訴人2 萬3000元云云。 30萬元、40萬元 詹勝明犯詐欺取財罪，處有期徒刑玖月。 未扣案之犯罪所得即新臺幣柒拾萬元沒收，於全部或一部不能沒收或不宜執行沒收時，追徵其價額。 2 106年9月12日13時37分許、14時11分許 被告向告訴人訛稱：伊在大陸上海地區開設網球俱樂部，必須開立定存帳戶，請告訴人匯款100 萬元給被告云云。 70萬元、30萬元 詹勝明犯詐欺取財罪，處有期徒刑拾月。 未扣案之犯罪所得即新臺幣壹佰萬元沒收，於全部或一部不能沒收或不宜執行沒收時，追徵其價額。 3 106年9月22日11時48分許 被告向告訴人訛稱：伊在大陸南通市地區開設一家新的網球俱樂部，請告訴人投資，匯款100 萬元給被告云云。 50萬元 詹勝明犯詐欺取財罪，處有期徒刑捌月。 未扣案之犯罪所得即新臺幣伍拾萬元沒收，於全部或一部不能沒收或不宜執行沒收時，追徵其價額。 4 106年9月27日某時許 被告向告訴人訛稱：告訴人匯款給伊之金額已達220萬元，請告訴人再匯給伊80萬元，湊足300萬元，伊以後每月會匯給告訴人8萬元利息云云。 80萬元 詹勝明犯詐欺取財罪，處有期徒刑玖月。 未扣案之犯罪所得即新臺幣捌拾萬元沒收，於全部或一部不能沒收或不宜執行沒收時，追徵其價額。 5 107年3月8日14時15分許 被告向告訴人訛稱：伊將到杜拜等地出差，請告訴人匯款120 萬元給伊周轉運用，下週即可還款云云。 120萬元 詹勝明犯詐欺取財罪，處有期徒刑壹年。 未扣案之犯罪所得即新臺幣壹佰貳拾萬元沒收，於全部或一部不能沒收或不宜執行沒收時，追徵其價額。